【裁判字號】    90,易,73
【裁判日期】    900326
【裁判案由】    竊盜
【裁判全文】
臺灣臺中地方法院刑事判決                              九十年度易字第七三號
    公  訴  人  台灣台中地方法院檢察署檢察官
    被      告  丙○○
右列被告因竊盜案件，經檢察官提起公訴（八十九年度偵字第一九二一一號），本院
判決如左：
    主      文
丙○○攜帶兇器竊盜，未遂，累犯，處有期徒刑柒月。
扣案之鏍絲起子、鉗子各壹支，沒收。
    事      實
一、丙○○前於民國（下同）八十四年間有搶奪之犯罪紀錄，經判處有期徒刑七月後
    ，已執行完畢。復因違反麻醉藥品管理條例案件，於八十七年二月二十三日經本
    院判處有期徒刑四月，同年三月二十九日確定，同年十月二十六日執行完畢。仍
    不知悔改，復意圖為自己不法之所有，於民國（下同）八十九年十一月二十日下
    午十一時五十分許，持客觀上具有危險性之工具鏍絲起子、鉗子各乙支，在台中
    市○○區○○路二段七十巷六之二號前，欲竊取乙○○所有停放於該處車牌號碼
    ＨＤＦ－五三八號機車車牌，惟於鬆開該車車牌之際，適為乙○○之鄰居甲○○
    在該處三樓陽台看見，並質問其為何竊取車牌，丙○○見狀立逃逸，始未得逞。
    甲○○隨即下樓追捕丙○○，追至台中市○○路○段七十巷與長安路口時，始將
    其逮捕而查獲。並於丙○○身上扣得鏍絲起子、鉗子各乙支。
二、案經台中市警察局第四分局報請臺灣臺中地方法院檢察署檢察官偵查起訴。
    理      由
一、訊據被告丙○○矢口否認有右開犯行，辯稱：伊係由台中市○○路六十五巷十七
    弄八號伊父親住處修理電視完畢後出門要買汽水，騎車經過上開處所，見前開機
    車前輪與後輪中間之路上有一個新台幣（下同）五十元之硬幣，所以停下來檢起
    該硬幣，放入口袋，然被民眾發現以為要偷機車車牌云云。然查，證人甲○○於
    審理時證稱：「我（指甲○○）當時在三樓陽台上澆花，距離大概是三十公尺，
    在六之二號陽台樓下看到被告，被告車子放在六號門口前，車子在那裡轉了一圈
    ，後來走過去對面，拿螺絲起子蹲下去要拆車牌，我在樓上喊他為何要拆車牌，
    我有確實看到他蹲下去要拆車牌，追到他時他說沒有要拆車牌，當時沒有說要撿
    五十元。」等語（本院九十年二月二十七日審理筆錄）。又被告於為警查獲時，
    身上並未發現五十元之硬幣。核與其自稱發現五十元硬幣，已放入口袋之事實不
    符。再者，被告被查獲後於警訊中身上僅有一元，業據被告於警訊中陳明。然被
    告竟稱其係出門要買汽水，互核亦有矛盾。非被告泛稱可能係於後來被追捕時不
    小心掉了，可為合理之解釋。況且案發時，已係晚間十一時五十分許，已近凌晨
    ，被告竟隨身鏍絲起子、鉗子出門買汽水，亦與常情有違，不符常理。足見被告
    上開所辯，不足採信。此外，復有被害人乙○○於警訊中之陳述，及卷附之現場
    圖乙份、照片二紙（見偵查卷第十五、十七頁）、扣案之被告所有之鏍絲起子、
    鉗子各乙支，可資佐證。綜上所述，本件事證明確，被告犯行洵堪認定。
二、按刑法第三百二十一條第一項第三款之攜帶兇器竊盜罪，係以行為人攜帶兇器竊
    盜為其加重條件，此所謂兇器，其種類並無限制，凡客觀上足對人之生命、身體
    、安全構成威脅，具有危險性之兇器均屬之，且祇須行竊時攜帶此種具有危險性
    之兇器為已足，並不以攜帶之初有行兇之意圖為必要。螺絲起子為足以殺傷人生
    命、身體之器械，顯為具有危險性之兇器（最高法院七十九年台上字第五二五三
    號判例要旨參照）。查本件所扣案之鏍絲起子、鉗子，經本院當庭勘驗，足以對
    人之生命、身體、安全構成威脅，是屬於上開條款所稱之兇器甚明。是核被告所
    為，係犯刑法第三百二十一條第二項、第一項第三款之攜帶兇器竊盜未遂罪。公
    訴人認被告上開所為係犯刑法第三百二十條第三項、第一項之普通竊盜未遂罪，
    尚有未洽，起訴法條應予變更。被告已著手於犯罪行為之實行而不遂，為未遂犯
    ，爰依刑法第二十六條前段之規定減輕其刑。查被告前因違反麻醉藥品管理條例
    案件，於八十七年二月二十三日經本院判處有期徒刑四月，同年三月二十九日確
    定，同年十月二十六日執行完畢之事實，有台灣台中地方法院檢察署刑案資料查
    註紀錄表及台灣高等法院被告全國前案紀錄表各乙份，在卷可稽，其於五年以內
    再犯本件有期徒刑以上之罪，為累犯，應依刑法第四十七條規定加重其刑。上述
    加重、減輕原因，乃先加後減。爰審酌被告前於八十四年間有搶奪之犯罪紀錄，
    經判處有期徒刑七月後，已執行完畢，此有同右刑案資料查註紀錄表及被告全國
    前案紀錄表可稽，其再犯本件竊盜犯行，足見不知檢束行為，及犯罪之動機、目
    的、手段、所生危害，然犯罪後猶飾詞掩飾等一切情狀，量處如主文所示之刑。
    至扣案之鏍絲起子、鉗子各乙支等物，係被告所有供犯罪所用之物，業據查明，
    爰依刑法第三十八條第一項第二款規定予以宣告沒收。
據上論斷，應依刑事訴訟法第二百九十九條第一項前段、第三百條，刑法第三百二十
一條第二項、第一項第三款、第二十六條前段、第四十七條、第三十八條第一項第二
款，判決如主文。
中      華      民      國      九十    年      三    月    二十六      日
                                            臺灣台中地方法院刑事第三庭
                                                法  官  陳  添  喜
右正本證明與原本無異。
如不服本判決，應於送達後十日內向本院提出上訴狀（須附繕本），上訴於台灣高等
法院台中分院。
                                                書記官
中      華      民      國      九十    年      三    月   二十六       日
附錄論罪科刑法條全文：
刑法第三百二十一條
犯竊盜罪而有左列情形之一者，處六月以上五年以下有期徒刑：
一  於夜間侵入住宅或有人居住之建築物、船艦，或隱匿其內而犯之者。
二  毀越門扇、牆垣或其他安全設備而犯之者。
三  攜帶兇器而犯之者。
四  結夥三人以上而犯之者。
五  乘火災、水災或其他災害之際而犯之者。
六  在車站、埠頭而犯之者。
前項之未遂犯罰之。


司法院資訊處製作；財團法人民間司法改革基金會備份。
